臺灣臺南地方法院刑事判決　　　　　　　 96年度易字第406號
公　訴　人　臺灣臺南地方法院檢察署檢察官
被　　　告　甲○○
　　　　　　　　　　（另案在臺灣臺南監獄臺南分監執行中）
上列被告因竊盜等案件，經檢察官提起公訴（96年度偵字第2886
號），及追加起訴（96年度偵字第1352、1502、5233），本院依
簡式審判程序審理判決如下：
    主  文
甲○○攜帶兇器竊盜，累犯，處有期徒刑捌月，減為有期徒刑肆
月。又攜帶兇器竊盜，累犯，處有期徒刑捌月，減為有期徒刑肆
月。又共同攜帶兇器竊盜，累犯，處有期徒刑捌月，減為有期徒
刑肆月。未扣案之虎頭鉗、美工刀、破壞剪各壹支均沒收。又攜
帶兇器竊盜，累犯，處有期徒刑拾月，減為有期徒刑伍月，扣案
Ｔ型板手壹支沒收。又攜帶兇器竊盜，累犯，處有期徒刑拾月，
減為有期徒刑伍月，扣案Ｔ型板手壹支沒收。又攜帶兇器竊盜，
累犯，處有期徒刑拾月，減為有期徒刑伍月，扣案Ｔ型板手壹支
沒收。又結夥三人以上竊盜，累犯，處有期徒刑捌月，減為有期
徒刑肆月。又結夥三人以上，攜帶兇器竊盜，累犯，處有期徒刑
拾月，減為有期徒刑伍月，扣案Ｔ型板手壹支沒收。又結夥三人
以上竊盜，累犯，處有期徒刑捌月，減為有期徒刑肆月。應執行
有期徒刑貳年陸月，未扣案之虎頭鉗、美工刀、破壞剪各壹支、
扣案Ｔ型板手壹支均沒收。
    事  實
一、甲○○曾於民國92年間因違反毒品危害防制條例案件，分別
    經本院判處有期徒刑8月、4月確定，並定其應執行刑為有期
    徒刑10月確定，甫於93年11月30日縮刑期滿執行完畢。復意
    圖為自己不法之所有，為下列竊盜行為：
（一）於95年8月初晚上8、9時許，在臺南縣官田鄉官田村，持
      不詳人所有可供兇器使用之剪刀1把（未扣案），剪斷並
      竊取臺灣電力股份有限公司（新營區營業處隆田服務所）
      所有之電線桿標號湖山高幹87B3～B5間電線約226公尺，
      得手後變賣花用。
（二）於95年8月上旬某日，在臺南縣官田鄉南村，持不詳人
      所有可供兇器使用之斜口鉗1支（未扣案），剪斷並竊取
      林青年所有之抽水馬達電源線約130公尺，得手後變賣花
      用。
（三）與黃丁詳基於犯意聯絡，於95年9月19日下午7時許，在國
      道三號北向332.079公里至332.419公里處之橋體箱涵內
      ，持黃丁詳所有之可供兇器使用之虎頭鉗、美工刀、破壞
      剪各1支（均未扣案），剪斷竊取高速公路局南區工程處
      所有之電纜線（重約20公斤），並削去絕緣外皮部分後置
      於現場，翌日欲前往載取前開電纜線時發現有人在現場而
      作罷。嗣因遺留在現場之保特瓶、飲料杯、煙蒂經送驗結
      果，其上之DNA與甲○○、黃丁詳之DNA型別相同而查獲上
      情。
（四）於96年1月4日晚上11時許，在臺南縣柳營鄉○○村○○路
      ○ 段327號前，持其所有客觀上可供兇器使用之T型扳手1
      支，竊取林永茂所使用之車號QW-8322號自小貨車（登記
      車主為林永茂之配偶蔡貴美所有），得手後作為代步工具
      使用，其後因故障而棄置於臺南縣麻豆鎮安業里194號前
      。
（五）於96年1月8日凌晨3時許，在臺南縣西港鄉○○村○○路
      66-1號旁，持其所有可供兇器使用之上開T型扳手，竊取
      洪福來所有之車號TJ-3317號自小貨車，得手後作為代步
      工具使用，其後因恐為警查獲而棄置於臺南縣六甲鄉○○
      村○○路與和平街旁空地。
（六）於96年1月30日晚間10時許，在臺南縣東山鄉○○村○○
      ○路116號後方空地，持其所有可供兇器使用之上開T型扳
      手，竊取毛姿婷所有之車號S4-9606號自小貨車，得手後
      作為代步工具使用，並於翌日借予友人陳建誠使用。
（七）於96年1月31日凌晨2時許，與陳建誠、陳慶益結夥3人，
      基於犯意聯絡，共同意圖為自己不法之所有，駕駛上開車
      號S4-9606號自小貨車前往臺南縣柳營鄉旭山村60號「尖
      山埤江南渡假村」，共同竊取園區內之不銹鋼垃圾筒共11
      個，得手後復將上開不銹鋼垃圾筒載往臺南縣西港鄉出售
      予舊貨商「阿水」，得款朋分花用，經警循線追查而得知
      上情。
（八）與陳慶益、陳建誠基於犯意聯絡，結夥三人，意圖為自己
      不法所有，於96年2月3日晚間7時50分許，在臺南縣佳里
      鎮子龍里子良廟160號前，由陳慶益與陳建誠在旁把風，
      甲○○則持其所有之客觀上可供兇器使用之Ｔ型扳手1支
      ，竊取林連章所持有停放在該處之車牌號碼N7─6415號自
      小貨車（登記車主為南邑化學有限公司，約值新臺幣（下
      同）10萬元）得逞。
（九）與陳慶益、陳建誠（另經本院判處應執行有期徒刑11月確
      定）基於犯意聯絡，結夥三人，意圖為自己不法所有，於
      96年2月3日晚間9時許，由甲○○駕駛前開竊得之自小貨
      車行至臺南縣將軍鄉○○段地號1414號及1415號處，陳慶
      益與陳建誠、甲○○3人共同徒手將該處邱豪壹所有之不
      鏽鋼電動伸縮鐵捲門 (長5公尺、高1.5公尺)1 個搬運置
      放於前開自小貨車之車斗上，竊取得逞。甲○○並與陳建
      誠將竊得之鐵捲門載往臺南縣西港鄉某處舊貨商變賣得款
      新臺幣 (下同)6000 元，共同花用殆盡。嗣於同年月5日
      晚間9時許，另案被告郭文通駕駛該前開竊得之N7─6415
      號自小貨車搭載甲○○行至臺南縣西港鄉西港村堀子頭曾
      文溪堤岸道路東側時，為警查獲，並扣得上開自小貨車及
      甲○○所有，供行竊前開（四）、（五）、（六）、（八
      ）自小貨車所用之Ｔ型扳手1支。
二、案經台南縣警察局麻豆分局、佳里分局、國道公路警察局第
    八警察隊報請臺灣臺南地方法院檢察署檢察官偵查起訴及追
    加起訴。
    理  由
一、上開事實，業據被告甲○○坦承不諱。其中：
（一）上開事實（一）部分，核與證人即臺灣電力股份有限公司
      新營區營業處隆田服務所配電員楊茂盛所述情節相符。
（二）上開事實（二）部分，核與證人即被害人林青年於警詢中
      所述情節大致相符，並有現場照片5幀附卷可憑。
（三）上開事實（三）部分，核與證人即高速公路局南區工程處
      交控中心副主任徐煒珩、繪圖員蔡永泰及共同被告黃丁詳
      所述情節相符。
（四）上開事實（四）部分，核與證人即被害人林永茂於警詢中
      之供述情節相符，並有車輛協尋（尋獲）電腦輸入單、車
      輛車牌失竊作業─查獲車輛認可資料各1紙附卷可憑。
（五）上開事實（五）部分，核與證人即被害人洪福來所述情節
      相符，並有車輛協尋（尋獲）電腦輸入單、車輛竊盜詳細
      資料畫面列印單、贓物認領保管單各1紙附卷可憑。
（六）上開事實（六）部分，核與證人即被害人毛姿婷所述情節
      相符，並有車輛協尋（尋獲）電腦輸入單、車輛車牌失竊
      作業─查獲車輛認可資料、贓物認領保管單各1紙、照片
      1幀附卷可憑。
（七）上開事實（七）部分，核與證人即尖山埤江南渡假村管理
      部資產主辦沈啟清所述情節相符。
（八）上開事實（八）部分，核與證人即被害人林連章之子林仕
      銘、共同被告陳慶益、陳建誠所述情節相符，並有扣押物
      品目錄表1紙、照片6幀、贓物認領保管單、車輛竊資料個
      別查詢報表─查詢車輛認可資料各1紙附卷可憑，Ｔ型起
      子1支扣案可證。
（九）上開事實（九）部分，核與證人即被害人邱豪壹及共同被
      告陳慶益、陳建誠所述情節相符，並有扣押物品目錄表1
      紙、現場照片2幀可稽。
          本件事證明確，被告前開竊盜犯行均堪認定。
二、核被告所為，前開犯罪事實（一）、（二）、（三）、（四
    ）、（五）、（六）部分係犯刑法第321條第1項第3款之攜
    帶兇器竊盜罪；前開犯罪事實（七）部分係犯刑法第321條
    第1項第4款之結夥三人以上竊盜罪；前開犯罪事實（八）、
    （九）部分係犯刑法第321條第1項第3、4款之結夥三人以上
    ，攜帶兇器竊盜罪。被告就前開犯罪事實（三）部分與黃丁
    詳、開犯罪事實（七）、（八）、（九）部分與陳建誠、甲
    ○○共同犯罪，彼此間有犯意聯絡及行為分擔，均為共同正
    犯。再被告所犯前開九罪犯意各別，應分論併罰。又被告曾
    於92年間因違反毒品危害防制條例案件，分別經本院判處有
    期徒刑8月、4月確定，並定其應執行刑為有期徒刑10月確定
    ，甫於93年11月30日縮刑期滿執行完畢，有台灣台南地方法
    院檢察署刑案資料查註紀錄表及台灣高等法院被告全國前案
    紀錄表各1紙在卷可按，其於5年內故意再犯本件有期徒刑以
    上之罪，均為累犯，應依刑法第47條第1項規定，各加重其
    刑。爰審酌被告正值青年，不以正途取利，竟竊取他人之財
    物、所竊得財物之價值，及其犯罪之手段與犯後坦承犯行等
    一切情狀，分別量處如主文所示之宣告刑
    。另被告犯罪在96年4月24日以前，依中華民國96年罪犯減
    刑條例第2條第1項第3款、第7條、第10條第1項之規定，應
    將其宣告刑減2分之1，爰分別減刑如主文所示，並定其應執
    行刑示懲。
三、未扣案之虎頭鉗、美工刀、破壞剪各1支，係共犯黃丁詳所
    有，供前開犯罪事實（三）竊盜所用之物，業據被告及共犯
    黃丁詳供明在卷；扣案之Ｔ型起子1支係共犯甲○○所有，
    供前開犯罪事實（四）、（五）、（六）、（八）竊盜所用
    之物，業據被告甲○○供明在卷，均應依刑法第38條第1項
    第2款規定宣告沒收。
四、據上論斷，應依刑事訴訟法第299條第1項前段、第273條之1
    第1項，刑法第28條、第321條第1項第3款、第4款、第47條
    第1項、第51條第5款、第38條第1項第2款，中華民國96年罪
    犯減刑條例第2條第1項第3款、第7條、第10條第1項，判決
    如主文。
本件經檢察官林朝文到庭執行職務。
中　　華　　民　　國　　96　　年　　9 　　月　　18　　日
                        刑事第四庭法  官 鄭文祺
以上正本證明與原本無異。
如不服本判決應於收受本判決後10日內向本院提出上訴書狀，並
應敘述具體理由。如未敘述上訴理由者，應於上訴期間屆滿後20
日內向本院補提理由書狀（均須按他造當事人之人數附繕本）「
切勿逕送上級法院」。
　　　　　　　　　　　　　　　　　書記官  黃雅雲
中　　華　　民　　國　　96　　年　　9 　　月　　18　　日
附錄本案論罪科刑法條全文：
中華民國刑法第321條
犯竊盜罪而有左列情形之一者，處六月以上、五年以下有期徒刑
：
一於夜間侵入住宅或有人居住之建築物、船艦或隱匿其內而犯之
  者。
二  毀越門扇、牆垣或其他安全設備而犯之者。
三  攜帶兇器而犯之者。
四  結夥三人以上而犯之者。
五  乘火災、水災或其他災害之際而犯之者。
六  在車站或埠頭而犯之者。
前項之未遂犯罰之。
